臺灣屏東地方法院刑事判決　　　　　　 100年度訴字第1385號
公　訴　人　臺灣屏東地方法院檢察署檢察官
被　　　告　黃文煌
上列被告因違反毒品危害防制條例案件，經檢察官提起公訴（10
0 年度毒偵字第2095號），本院於準備程序進行中，因被告就被
訴事實為有罪之陳述，經告知簡式審判程序意旨，並聽取公訴人
及被告之意見後，本院合議庭裁定由受命法官獨任依簡式審判程
序審理，判決如下：
    主  文
黃文煌施用第一級毒品，累犯，處有期徒刑壹年貳月。
    事  實
一、黃文煌前於民國93年間因施用毒品案件，經本院以93年度毒
    聲字第729 號裁定送觀察、勒戒後，認無繼續施用毒品傾向
    ，於94年1 月19日釋放出所，並由台灣屏東地方法院檢察署
    檢察官以93年度毒偵字第1920號為不起訴處分確定。又於觀
    察勒戒執行完畢5 年內之94年間因施用毒品案件，經本院以
    94年度訴字第414 號判決判處應執行有期徒刑1 年2 月確定
    。復於97年間因施用毒品案件，經本院以97年度訴字第104
    號、97年度訴字第644 號判決分別判處有期徒刑10月、6 月
    、1 年、8 月，再由本院以97年度聲字第1613號裁定定應執
    行有期徒刑2 年7 月確定，於99年7 月21日假釋併付保護管
    束出監，於99年12月3 日假釋未經撤銷而執行完畢。詎其猶
    不知悔改，明知海洛因及甲基安非他命分屬第一、二級毒品
    ，不得持有及施用，仍同時基於施用第一、二級毒品之犯意
    ，於100 年6 月21日13時許，在屏東縣屏東市○○路之「和
    鑫釣蝦場」停車場處，將第一級毒品海洛因及第二級毒品甲
    基安非他命一併置入其所有之玻璃球內，以點火加熱燒烤吸
    食煙霧之方式，同時施用第一級毒品海洛因及第二級毒品甲
    基安非他命1 次。嗣於100 年6 月21日23時許，在上開釣蝦
    場前，因形跡可疑為警盤查時，於具犯罪偵查權限之員警尚
    未發覺其本次施用毒品之行為前即主動向員警坦承上情，並
    同意隨同至警局採尿送驗，檢出嗎啡（即海洛因代謝後之成
    份）及甲基安非他命陽性反應，始悉上情。
二、案經黃文煌自首、屏東縣政府警察局屏東分局報告台灣屏東
    地方法院檢察署檢察官偵查起訴。
    理  由
一、本件被告黃文煌所犯係死刑、無期徒刑、最輕本刑為3 年以
    上有期徒刑以外之罪，其於準備程序就前揭被訴事實為有罪
    之陳述，經受命法官告知簡式審判程序之旨，並聽取其與公
    訴人之意見後，本院認無不得或不宜改依簡式審判程序進行
    之情事，依刑事訴訟法第273 條之1 第1 項、第284 條之1
    規定，裁定本件由受命法官獨任進行簡式審判程序，合先敘
    明。
二、上揭犯罪事實，業據被告於警詢及本院審理中坦承不諱；且
    被告於100 年6 月21日為警所採集之尿液，經屏東縣政府警
    察局屏東分局員警初步檢驗後，再送正修科技大學超微量研
    究科技中心以酵素免疫分析法及氣相層析質譜儀法檢驗，均
    呈嗎啡（即海洛因代謝後成分）及甲基安非他命之陽性反應
    ，此有該中心100 年7 月14日編號R00-0000-000號尿液檢驗
    報告、屏東縣政府警察局屏東分局崇蘭派出所查獲涉嫌毒品
    防制條例毒品初步檢驗報告書、毒品案件涉嫌人尿液採證編
    號姓名對照表、尿液檢體監管紀錄表各1 張及尿液初步檢驗
    照片1 張在卷可稽。上述檢驗結果，均係檢驗機關本於專業
    知識及以精密儀器或科學檢驗方法所得之結論，自可憑信，
    此外，復有員警偵查報告1 紙附卷可徵，綜上足認，本案事
    證明確，被告上開犯行，應堪認定。
三、被告前於93年間因施用毒品案件，經本院以93年度毒聲字第
    729 號裁定送觀察、勒戒後，認無繼續施用毒品傾向，於94
    年1 月19日釋放出所，並由台灣屏東地方法院檢察署檢察官
    以93年度毒偵字第1920號為不起訴處分確定。又於觀察勒戒
    執行完畢5 年內之94年間因施用毒品案件，經本院以94年度
    訴字第414 號判決判處應執行有期徒刑1 年2 月確定等情，
    有台灣高等法院被告前案紀錄表1 份在卷可按，是被告已於
    觀察、勒戒執行完畢後5 年內再犯毒品案件，本件雖於5 年
    後再犯，仍應依法論罪科刑（最高法院97年度第5 次刑事庭
    會議決議意旨參照）。
四、查海洛因及甲基安非他命分屬毒品危害防制條例第2 條第2
    項第1 款、第2 款所規定之第一級、第二級毒品，不得持有
    、施用，被告竟持以施用，是核其所為，係犯毒品危害防制
    條例第10條第1 項、第2 項之施用第一級、第二級毒品罪。
    其施用前持有海洛因及甲基安非他命之低度行為，為施用之
    高度行為所吸收，均不另論罪。被告同時施用第一級、第二
    級毒品，以一行為觸犯2 罪名，為想像競合犯，應從一重依
    施用第一級毒品罪處斷。被告有如事實欄所示之有期徒刑執
    行完畢紀錄，有台灣高等法院被告前案紀錄表1 份附卷足憑
    ，其於有期徒刑執行完畢後5 年內，故意再犯本件有期徒刑
    以上之罪，為累犯，應依刑法第47條第1 項規定，加重其刑
    。被告於100 年6 月21日23時許，在上開釣蝦場前，因形跡
    可疑為警盤查時，於具犯罪偵查權限之員警尚未發覺其本次
    施用毒品之行為前即主動向員警坦承上情，並同意隨同至警
    局採尿送驗等情，業據被告於本院審理時供承明確，核與屏
    東縣政府警察局屏東分局刑事案件報告書所載查獲過程相符
    （見偵卷第1 頁），是被告此次所為符合刑法第62條前段之
    自首要件，並因而減省訴訟資源，爰依該條規定減輕其刑。
    被告所犯有上開加重減輕事由，應依法先加後減之。
五、爰審酌被告前因施用毒品案件，經觀察勒戒及刑之執行後，
    仍不思悔改，徹底去除施用毒品之惡習，竟又施用毒品，顯
    其無戒絕毒品之意且繼續沈淪毒海之中，及兼衡其素行狀況
    、同時施用二種毒品之犯罪情節，施用毒品對社會治安造成
    之危害，生活狀況、教育程度、犯後坦承犯行，態度尚佳、
    公訴人之求刑等一切情狀，量處如主文所示之刑。另被告本
    次施用第一級、第二級毒品之玻璃球1 個，已遭被告用畢丟
    棄，業據其於本院審理時供承在卷，復無證據證明現仍存在
    ，爰不為沒收之宣告。
據上論斷，應依刑事訴訟法273 條之1 第1 項、第299 條第1 項
前段，毒品危害防制條例第10條第1 項、第2 項，刑法第11條前
段、第55條、第47條第1 項、第62條前段，判決如主文。
本案經檢察官劉昀到庭執行職務。
中    華    民    國   100    年    12    月    30    日
                  刑事第五庭    法  官  劉怡孜
以上正本證明與原本無異。
如不服本判決應於收受判決後10日內向本院提出上訴書狀，並應
敘述具體理由；其未敘述上訴理由者，應於上訴期間屆滿後20日
內向本院補提理由書（均須按他造當事人之人數附繕本）「切勿
逕送上級法院」。
中    華    民    國   100    年    12    月    30    日
                                書記官  薛慧茹
附錄論罪科刑法條：
毒品危害防制條例第10條
施用第一級毒品者，處 6 月以上 5 年以下有期徒刑。
施用第二級毒品者，處 3 年以下有期徒刑。